【裁判字號】    98,訴,1021
【裁判日期】    980716
【裁判案由】    履行協議
【裁判全文】
臺灣高雄地方法院民事判決              98年度訴字第1021號
原      告  甲○○
訴訟代理人  嚴庚辰律師
被      告  乙○○
當事人間履行協議事件，本院民國98年7月2日言詞辯論終結，
判決如下：
  主  文
被告應給付原告新臺幣陸拾捌萬元。
被告應自民國九十八年七月十五日起至民國一零一年七月六日止
，按月給付原告新台幣貳萬元。
訴訟費用由被告負擔。
本判決第一項於原告以新台幣貳拾參萬元供擔保後得假執行。但
被告如以陸拾捌萬元為原告預供擔保，免為假執行。
  事實與理由
一、原告主張：兩造原為夫妻關係，因故於民國89年6 月29日協
    議離婚，雙方約定被告應自離婚時起至兩造所生子女蔡佩汝
    101 年7 月6 日成年止，按月於每月15日前支付原告子女扶
    養費新台幣（下同）2 萬元，並簽訂離婚協議書（下稱系爭
    離婚協議書）及已辦妥離婚登記。詎被告自離婚日起即未依
    約給付，除95年8 月份之前之扶養費原告已聲請核發本院95
    年度促字第76815 號支付命令確定外，就95 年9月份起迄蔡
    佩汝成年止之扶養費原告自得請求。為此，爰依離婚協議之
    法律關係提起本訴，並聲明：（一）被告應給付原告68萬元
    ，及自98年7 月起至101 年6 月止，按月給付原告2 萬元。
    （二）願供擔保，請准宣告假執行。
二、被告則以：確有簽立系爭離婚協議書，並因自身經濟狀況不
    佳，確實自95年9 月迄今未再給付扶養費，若有錢一定盡力
    給付，畢竟這是小孩的生活費，但實在沒錢給付，只能扣薪
    水付款等語，資為抗辯，並聲明：（一）駁回原告之訴。
    （二）如受不利判決，願供擔保請准宣告免為假執行。
三、兩造不爭執部分：兩造於89年6 月9 日兩願離婚，並簽立離
    婚協議書及辦妥離婚登 記，雙方並約定被告應自89年7月1
    日起至訴外人蔡佩汝成年止 (101 年7 月6 日)， 按月給付
    原告扶養費2 萬元，有系爭離婚協議書、戶籍謄本在卷可參
    。雙方之離婚協議書第二條既約定被告願於每月十五日以前
    按月支付子女三人生活教育費新台幣2 萬元至蔡佩汝成年為
    止（本院卷第8 頁），是原告離婚協議書之約定，請求被告
    給付生活費，自屬有據。
四、原告得請求被告給付之金額為若干？
  1.被告自95年9 月15日起至98年6 月15日止計34個月，依約應
    每月15日給付每月2 萬元，共計68萬元。惟被告迄未為任何
    給付，為兩造所不爭執，是被告自95年9 月15日起至98年6
    月15 日止，尚欠原告25萬元未給付，而應為給付。
  2.次按，請求將來給付之訴，以有預為請求之必要者為限，得
    提起之，民事訴訟法第246 條定有明文。被告95年9 月15日
    起迄今，均未依約給付原告每月20,000元之生活費，此為被
    告所不爭執，被告顯有不為履行給付之可能，因此，原告依
    系爭離婚協議書之內容，應有預為請求之必要，故原告請求
    被告自98年7月15日起至與被告所生之女蔡佩汝成年之日即
    101 年7 月6 日為止，按月給付2 萬元，洵屬有據。
五、綜上所述，原告依契約之法律關係，請求被告給付68萬元及
    自98年7 月15日起至101 年7 月6日止，按月給付原告2 萬
    元，為有理由，應予准許。
六、本件主文第1 項所命給付之金額原告陳明願供擔保，聲請宣
    告假執行，被告聲明願供擔保請准免為假執行，經核與法律
    規定相符，爰酌定相當之擔保金額宣告之。
七、據上論結：本件原告之訴為有理由，依民事訴訟法第78條、
    第390條第2項、第392 條第2 項，判決如主文。
中    華    民    國    98    年    7     月    16    日
                  民事第四庭法  官  陳樹村
正本係照原本作成。
如不服本判決，應於送達後20日內，向本院提出上訴狀並表明上
訴理由，如於本判決宣示後送達前提起上訴者，應於判決送達後
10日內補提上訴理由書（須附繕本）。
中    華    民    國    98    年    7     月    16    日
                            書記官  葉姿敏


司法院資訊處製作；財團法人民間司法改革基金會備份。
